【裁判字號】    89,易,554
【裁判日期】    890714
【裁判案由】    傷害
【裁判全文】
臺灣高雄地方法院刑事判決                          八十九年度易字第五五四號
    公訴人  臺灣高雄地方法院檢察署檢察官
    被  告  乙○○
右列被告因家庭暴力罪之傷害案件，經檢察官提起公訴（八十八年度偵字第二六六四
八號、第二八三四三號），本院判決如左：
    主  文
乙○○傷害人之身體，處拘役貳拾日，如易科罰金，以參佰元折算壹日。緩刑貳年，
緩刑期內付保護管束。
其餘被訴傷害丙○○部分，公訴不受理。
    事  實
一、乙○○與甲○○係父子，二人具有家庭暴力防治法第三條第三款所定之家庭成員
    關係，並同住於高雄市○○區○○路七十巷十二弄七號。民國八十八年十月十日
    二十三時五十分許，乙○○在前開住處，於細故與甲○○發生爭執後，竟基於普
    通傷害之犯意，徒手毆打甲○○，致甲○○受有右顳部血腫及多處瘀青之傷害。
二、案經甲○○訴由臺灣高雄地方法院檢察署檢察官偵查起訴。
    理  由
甲、有罪部分
一、訊據被告乙○○固不否認告訴人甲○○於八十八年十月十日受有前揭傷害，惟矢
    口否認有何傷害之犯行，辯稱：事發當時伊與告訴人僅發生爭執，並沒有打告訴
    人，不知其為何受傷云云。經查：本件被告如何毆打告訴人，致其受有右顳部血
    腫及多處瘀青之傷害等情，業據告訴人迭於偵查及本院調查、審理時指訴明確，
    並有高雄市立民生醫院高市民診字第六四八七號驗傷診斷書一紙在卷可稽，被告
    雖以前詞置辯，惟其女兒丙○○既到庭證稱：父親會發無名火，當天是先打我弟
    弟，我要帶我弟弟去驗傷時，他又打我（見本院八十九年三月三日訊問筆錄），
    且被告於警訊及本院調查時，供稱：「甲○○則出手拉我的衣服，並出拳打我，
    丙○○則在旁邊用腳踢我的身體。丙○○打完後，即下樓走到二樓樓梯間不慎滑
    倒，我因口渴，隨即下樓到廚房拿菜刀切水果吃」、「我在睡覺，他們就推我，
    我發脾氣，就說我打他們」（見八十八年十月十一日警訊筆錄、八十九年六月一
    日本院訊問筆錄），除前後不相一致外，亦與身為人父愛護子女之心，大相逕庭
    ，顯見其辯詞，無非係卸責畏罪之詞，不足採信。是本件事證明確，被告犯行洵
    堪認定。
二、核被告乙○○所為，係犯刑法第二百七十七條第一項之傷害罪，屬家庭暴力防治
    法第二條第二項之家庭暴力罪。審酌被告之生活狀況、品行、智識程度，雖為告
    訴人之父，猶不知愛護子女，善盡人父之責，並對告訴人造成相當程度之精神壓
    力等一切情狀，量處如主文所示之刑，並諭知易科罰金之折算標準，以示儆懲。
    又被告前未曾受有期徒刑以上刑之宣告，有臺灣高等法院被告全國前案紀錄表可
    按，其因一時失慮，偶罹刑典，經此偵審程序後，當知所警惕，信無再犯之虞，
    本院因認所宣告之刑以暫不執行為適當，併宣告緩刑二年，以啟自新，並依家庭
    暴力防治法第三十條第一項之規定，於緩刑期內付保護管束。
乙、不受理部分
一、公訴意旨略以：被告乙○○與告訴人丙○○係父女，二人具有家庭暴力防治法第
    三條第三款所定之家庭成員關係，並同住於高雄市○○區○○路七十巷十二弄七
    號。八十八年十月十日二十三時五十分許，被告在前開住處，於細故與告訴人丙○○發生爭執後，竟基於普通傷害之犯意，徒手毆打丙○○，致丙○○受有右顳
    部血腫及右手背擦傷出血之傷害，因認被告涉有刑法第二百七十七條第一項之傷
    害罪嫌等語。
二、按告訴乃論之罪，告訴人於第一審辯論終結前得撤回其告訴，且告訴經撤回者，
    應諭知不受理之判決，刑事訴訟法第二百三十八條第一項、第三百零三條第三款
    分別定有明文。查本件告訴人丙○○告訴被告乙○○傷害案件，公訴人認被告係
    犯刑法第二百七十七條第一項之傷害罪，依同法第二百八十七條前段之規定，須
    告訴乃論，茲因告訴人丙○○已於八十九年六月二十一日本院行調查證據程序時
    ，當庭撤回其告訴（見本院八十九年六月二十一日訊問筆錄），揆諸首開規定及
    說明，本件關於此部分，自毋須經言詞辯論，逕為諭知不受理之判決。
據上論斷，應依刑事訴訟法第二百九十九條第一項前段、第三百零三條第三款、第三
百零七條，家庭暴力防治法第三十條第一項，刑法第十一條、第二百七十七條第一項
、第四十一條、第七十四條第一款，罰金罰鍰提高標準條例第一條前段、第二條，判
決如主文。
本案經檢察官高大方到庭執行職務。
中      華      民      國    八十九    年      七      月     十四     日
                                臺灣高雄地方法院刑事第七庭
                                  審判長法  官  蔡  國  卿
                                        法  官  曾  淑  娟
                                        法  官  劉  傑  民
右正本證明與原本無異。
如不服本判決，應於判決送達後十日內，向本院提出上訴狀。
                                        書記官  林  豐  富
中    華    民    國      八十九      年      七      月      十四      日
附錄法條：
刑法第二百七十七條第一項
傷害人之身體或健康者，處三年以下有期徒刑，拘役或一千元以下罰金。


司法院資訊處製作；財團法人民間司法改革基金會備份。
